臺灣臺北地方法院交通事件裁定　　　　　　　　　　九十一年度交聲字第四八三號
　　受 處分 人　甲○○
右列受處分人因違反道路交通管理處罰條例案件，對於台北市交通事件裁決所中華民
國九十年十一月四日所為之處分（原處分案號：北市裁三字第駕裁二二－ＡＢＷ九０
五五二七號），聲明異議，本院裁定如左：
    主      文
異議駁回。
    理      由
一、按交岔路口、公共汽車招呼站十公尺內，消防栓、消防車出入口五公尺內不得臨
    時停車，道路交通安全規則第一百十一條第一項第二款定有明文。又汽車駕駛人
    ，在禁止臨時停車處所停車者，處新台幣（下同）六百元以上一千二百元以下罰
    鍰。道路交通管理處罰條例第五十六條第一項第一款亦有明文。再行為人如係在
    禁止臨時停車處所停車者，嗣為警舉發，而逾越應到案期限三十日以上，繳納罰
    鍰或逕行裁決處罰者，依違反道路交通管理事件統一裁罰基準及處理細則第四十
    四條第一項及違反道路交通管理事件統一裁罰基準表（以下稱標準表）之規定，
    需對該行為人處以一千二百元之罰鍰。
二、本件受處分人即異議人甲○○於民國九十年十一月四日上午十時二十分許，駕駛
    車號ＡＭ－四六０八號自小客貨車，在台北市○○○路○段一０一巷口之禁止臨
    時停車處所違規停車，適為在該路口執勤之台北市政府警察局大安分局（以下稱
    大安分局）員警盧重佑發現，乃以受處分人有違反前揭道路交通管理處罰條例第
    五十六條第一項第一款規定之行為掣單舉發，嗣受處分人向原處分機關提出申訴
    ，經原處分機關請舉發單位即大安分局調查結果，仍認受處分人確有前述違規行
    為，原處分機關乃依前揭道路交通管理處罰條例第五十六條第一項第一款及違反
    道路交通管理事件統一裁罰基準及處理細則第四十四條第一項暨基準表之規定，
    於九十一年二月五日裁處受處分人罰鍰一千二百元。
三、訊據受處分人固不否認有於上開時間駕駛該車輛並於前開處所停車之事實，惟矢
    口否認有任何違反道路交通管理處罰條例之行為，辯稱：當日該處因有立法委員
    競選總部成立大會，受處分人駕車前往該處送花，因人群及車潮擁擠，在場員警
    指揮車輛併成二、三排停放於競選總部前，受處分人係依員警指示而停車，嗣送
    花完畢步出競選總部時竟遭員警指稱停車太久而開單告發云云，惟查：受處分人
    駕駛前開車輛有於前述時地停車之違規事實，業據證人即開單告發受處分人之員
    警盧重佑於本院九十一年六月二十四日調查時，以具結擔保其供述之真實性並在
    負擔偽證罪之心理處罰狀態下供稱：「（問：本件交通事故違規事件是否你舉發
    ？）是的。」、「（問：如何舉發？）當時是競選總部交警勤務，當時是羅斯福
    路二段一○一巷口，車輛很多，當時他說要停車進去，我說車子很多，叫受處分
    人不要將車停在一○一巷口，會影響車流量的地方，但是受處分人不聽，將車停
    巷口，進入競選總部，我等到他結束出來後就依法告發。」、「（問：受處分人
    停了多久？十幾分鐘。）」等語（見本院當日訊問筆錄），按證人盧重佑乃為原
    處分機關所認定受處分人有前開違規行為之原證人，其並到庭在本院法官面前以
    言詞供述本件訴訟上之待證事實－即受處分人有前開違規事實，本院由其上開供
    述及受處分人自陳當時停車情形已得有受處分人確有上開違規行為之心證，且於
    本件卷存證據資料內並無任何積極證據足以證明證人盧重佑上開供述係屬虛偽，
    亦無有足以令人顯信其供述為不可採之品性證據或前科證據存在，本院自不得僅
    以證人為本件開單告發受處分人之員警而全盤抹煞其在訴訟上所具有之原證人資
    格，而受處分人對前開證人之供述並無法舉出或請本院調查任何對其有利之證據
    資料，以使本院對證人所供述受處分人違規之事實產生任何合理之懷疑，且交通
    警察掣單舉發違反道路交通管理處罰條例所列之違規事實，本質上為行政處分，
    係公務員基於職務上之權力，依法就特定之具體事件所為之具公法上效果之單方
    面行政行為，基於公務員為公法上行為具有公信力之原則，該行政行為當可被推
    定為真正，其據以依法處分之事實認定亦為正確無誤，從而本件異議人既未能提
    出證據以資證明其確無違規行為，僅空言稱係舉發員警指示其在該處停車云云，
    尚難認其辯解為可採，本件事證明確，受處分人之違規行為堪以認定。
四、綜上所述，受處分人確有前揭在禁止臨時停車處所停車之違規行為，從而原處分
    機關乃依前揭道路交通管理處罰條例第五十六條第一項第一款及違反道路交通管
    理事件統一裁罰基準及處理細則第四十四條第一項暨基準表之規定，裁處受處分
    人罰鍰一千二百元，核無違誤，本件受處分人之異議為無理由，自應將其異議駁
    回。
據上論斷，應依道路交通案件處理辦法第十九條，裁定如主文。
中      華      民      國    九十一    年      九      月    二十五    日
                                      臺灣臺北地方法院交通法庭
                                              法  官    邱光吾
右正本證明與原本無異。
如不服本裁定，應於裁定送達後五日內向本院提出抗告狀。
                                              書記官    張漪蕙
中      華      民      國    九十一    年      九      月    二十七    日
